* C:\Users\joaqu\Desktop\Circuit-Design\LDOA_Regulator\Regulador_LDOA_v6.asc
Q3 N003 N003 P001 0 BC327-25
Q4 Vod N003 P002 0 BC327-25
Q1 N003 Vref Pol 0 BC546B
Q2 Vod Vf Pol 0 BC546B
Q§TIP42C Vs1 N004 VIN 0 TIP42C
Q2N6487 N004 Vod Vs1 0 Q2N6487
Rf1 Vo Vf 3.16k
Rf2 N006 0 840
RL Vo 0 {RL}
V1 Vref 0 {VREFDC} AC {VREFAC}
VIN VIN 0 PULSE(6.25 6.45 1m 1u 1u 100m)
R3 VIN P001 {RE}
R2 VIN P002 {RE}
C3 N005 0 {CL}
Rs Vo Vs1 0.1
R1 Vs N013 1k
R4 Vrefc N017 1k
R5 N017 N016 100k
R6 N013 0 100k
Q7 Vod N015 0 0 2N2222
R9 N008 Vs 100k
R10 Vo N008 10k
R11 Vs1 N007 10k
R12 N007 0 100k
R13 N009 Vref 50k
R14 0 N009 10k
R15 Vf N020 54.4k
R16 N020 0 46k
R17 N011 N010 10k
R18 N011 N021 10k
R19 Vrefc N012 10k
R20 0 N012 10k
Rf3 Vf N006 1K
M1 N006 SELA 0 0 2N7002
VSELA SELA 0 0.1
R7 N016 N015 100
Q8 N014 N014 N018 0 BC546B
R8 VIN N014 4.7K
L1 0 N023 1000Meg
C1 N023 VCOMP_V 1000Meg
VCOMP VCOMP_V 0 1.2 AC 1
gmPD N002 0 0 Vfi_model 19.3m
Rn1 N002 0 87.4k
Cn1 N002 0 1.2n
E§Av N001 0 N002 0 1
ro Vo_model N001 1.3
R24 Vo_model Vfo_model 3.16k
R25 Vo_model 0 {RL}
C4 Vo_model 0 {CL}
C5 Vfi_model 0 1Meg
L2 Vfo_model Vfi_model 1Meg
R26 Vfo_model 0 1k
Q9 Pol N014 N019 0 BC546B
I1 0 Vod 0 AC 0
I2 0 Vo 0 AC 0
L4 N022 0 1000Meg
C7 VCOMP_I N022 1000Meg
VCOMP1 VCOMP_I 0 658m AC 1
C2 Vod 0 100n
XU6 N011 N012 VIN 0 Vrefc LM358
XU1 N009 N010 VIN 0 N010 LM358
XU2 N020 N021 VIN 0 N021 LM358
XU3 N013 N017 VIN 0 N016 LM358
C6 Vs N008 150p
XU5 N007 N008 VIN 0 Vs LM358
R22 Vo N005 1
R21 N018 0 470
R23 N019 0 470
.model NPN NPN
.model PNP PNP
.lib C:\Users\joaqu\Documents\LTspiceXVII\lib\cmp\standard.bjt
.model NMOS NMOS
.model PMOS PMOS
.lib C:\Users\joaqu\Documents\LTspiceXVII\lib\cmp\standard.mos
.op
;ac dec 20 0.1 100Meg
.param VINDC 6.35
.param VINAC 1
.param VREFDC 1.2
.param VREFAC 0
.param RL 500
;dc VIN 1 12
;step param RE 1k 1.5k 100
.param RE 470
;step param RL 100 0.1 0.25
* Mido regulacion de linea
.meas DC Vo1rl FIND V(Vo) AT=6.25
.meas DC Vo2rl FIND V(Vo) AT=6.45
.meas DC RegLin PARAM ((Vo2rl-Vo1rl)/0.2)
* Mido regulacion de carga
.meas OP Vo1rc FIND V(Vo) AT 100
.meas OP Vo2rc FIND V(Vo) AT 10
.meas OP Io1rc FIND I(RL) AT 100
.meas OP Io2rc FIND I(RL) AT 10
* Mido eficiencia
* -100*((V(vo)*I(RL))/(V(VIN)*I(VIN)))
.meas OP RegCar PARAM (-(Vo2rc-Vo1rc)/(Io2rc-Io1rc))
.tran 0 200m 0 0.1m
* Lazo de Corriente
;include TL081.txt
* Referencia Lazo de Corriente
;step param VINDC 4 12 0.1
* Sumador
* Selector
.lib opamp.sub
* Fuente de corriente de polarizacion\nEspejo Simple
* Fuente para analisis \nde Compensacion
.param CL 15u
* Parametros de carga
* Parametros de fuentes
* Parametros de simulacion
* Modelo Pequeña Señal
* Modelos de simulacion
* Tipos de simulacion
;step param CL list 1u 15u
;step param C2 list 10n 50n 100n 150n
* Fuente para analisis \nde Compensacion
.MODEL TIP42C PNP(Is=66.19f Xti=3 Eg=1.11 Vaf=100 Bf=137.6 Ise=862.2f Ne=1.481 Ikf=1.642 Nk=.5695 Xtb=2 Br=5.88 Isc=273.5f Nc=1.24 Ikr=3.555 Rc=79.39m Cjc=870.4p Mjc=.6481 Vjc=.75 Fc=.5 Cje=390.1p Mje=.4343 Vje=.75 Tr=235.4n Tf=23.21n Itf=71.33 Xtf=5.982 Vtf=10 Rb=.1 Vceo=100 Icrating=6 mfg=Texas)
.include 2N6487.lib
.include LM358.txt
.backanno
.end
